【裁判字號】    98,上訴,87
【裁判日期】    980424
【裁判案由】    毒品危害防制條例
【裁判全文】
臺灣高等法院臺南分院刑事判決          98年度上訴字第87號
上  訴  人  臺灣臺南地方法院檢察署檢察官
上  訴  人
即  被  告  甲○○
                    （
選任辯護人  扶助律師  蔡敬文律師
上列上訴人因毒品危害防制條例案件，不服臺灣台南地方法院97
年度訴字第153號中華民國97年11月26日第一審判決（起訴案號
：臺灣台南地方法院檢察署96年度偵字第2112、6176號），提起
上訴，本院判決如下：
    主  文
原判決關於販賣第一級毒品予乙○○、丁○○，轉讓毒品予丙○○有罪部分（即原判決附表編號1、2、3、4、5部分）、其餘被
訴販賣第一級毒品予丁○○無罪部分及有罪部分所定應執行刑部
分均撤銷。
甲○○所犯附表編號1至7所示各次販賣第一級毒品罪，各累犯，
各處如附表編號1至7宣告刑欄所示之刑。
其他上訴駁回（即原判決附表編號6轉讓毒品予戊○○部分）。
本判決第二項各次販賣毒品所處之刑與上訴駁回部分所處之刑，
應執行有期徒刑貳拾貳年，扣案之第一級毒品海洛因6包（包括
包裝袋，海洛因合計淨重8.85公克）沒收銷燬之。販賣毒品所得
新台幣十三萬六千五百元沒收，如全部或一部不能沒收時，以其
財產抵償之。
    事  實
一、甲○○前於民國92年間因施用毒品案件，經臺灣高雄地方法
    院以92年訴字第2102號判處有期徒刑9月確定，嗣於94年5月
    6日縮刑期滿執行完畢。
二、詎甲○○仍不知悔改，先於不詳時地，向綽號「董仔」之不
    詳姓名成年男子，以每錢新台幣（下同）2萬5千元販入不詳
    重量之海洛因後，於其上開有期徒刑執行完畢後5年內，明
    知海洛因係毒品危害防制條例第2條第2項第1款所管制之第
    一級毒品，不得擅自販賣或轉讓，竟分別基於販賣第一級毒
    品海洛因牟利及無償轉讓第一級毒品海洛因之犯意，而為下
    列犯行：
  (一)於附表所載編號1至7之時、地，先後販賣予丁○○、乙○○
    及丙○○，其中丁○○7次、乙○○2次、丙○○3次。關於
    販賣之價額，則詳如附表編號1至7所載。
  (二)復於附表編號8之時、地，無償轉讓海洛因予戊○○10次。
三、嗣經警於96年1月16日，持原審核發之搜索票，先於臺南縣
    永康市○○路○段1526巷2弄2號4樓之5戊○○之住處扣得甲○○所有海洛因3包。另經甲○○之同意，在臺南市○區○○○路7巷13弄22號320室甲○○之住處查扣其所有之另外3
    包海洛因，並知悉上情。
四、案經高雄市政府警察局報告臺灣臺南地方法院檢察署檢察官
    偵查起訴。
    理  由
壹、證據能力部分：
（一）按被告以外之人於檢察事務官、司法警察官或司法警察調
      查中所為之陳述，與審判中不符時，其先前之陳述具有較
      可信之特別情況，且為證明犯罪事實存否所必要者，得為
      證據，刑事訴訟法第159條之2定有明文。查證人丁○○、
      乙○○及丙○○分別在警局證述向被告購買毒品，其後經
      原審傳喚作證則均翻異前供，或供稱：係與被告合買。或
      陳稱：毒品為被告所給。或證稱：係請被告代為購買毒品
      。甚或改稱：毒品係向他人所買云云。渠等在警局之陳述
      與審判中之陳述不符，惟渠等於案發伊始，在警局之證述
      ，較不易受外在因素之影響，從客觀上之環境或條件等情
      況加以觀察，相較於渠等嗣後在審判中難免因事過境遷或
      出於迴護之心裡或因與被告同庭於證述時具有心理壓力，
      渠等於警局之陳述，應較為真實。而該陳述復為證明被告
      犯罪所必要，自得為證據。
（二）被告以外之人於偵查中向檢察官所為之陳述，除顯有不可
      信之情況者外，得為證據，為同法第159條之1第2項所明
      定。證人乙○○、戊○○於偵查中之陳述，均經具結，並
      無顯不可信之情況，自具有證據能力。
（三）鑑定之經過及其結果，應命鑑定人以言詞或書面報告，同
      法第206條第1項定有明文。此為同法第159條第1項「除法
      律有規定者外」之情形，自得為證據。故法務部調查局關
      於毒品之鑑定，具有證據能力。
（四）其他關於凱旋醫院尿液檢驗報告，則係從事業務之人，於
      業務上或通常業務過程所製作之證明文書，依同法第159
      之4第2款之規定，亦具有證據能力。
貳、實體認定部分：
一、訊據被告坦承其曾以每錢2萬5千元之價格向綽號「董仔」之
    人販入不詳重量之海洛因，並曾轉讓海洛因予戊○○，且於
    上開時地為警查獲海洛因共6包之事實，並有該海洛因扣案
    可稽。而海洛因共6包，其中3包淨重8.84公克，另3包淨重
    0.01公克，合計淨重8.85公克，有法務部調查局鑑定書二紙
    為憑（第2112號偵查卷32、33頁）。被告雖否認販賣毒品之
    犯行，於原審辯稱：丁○○及乙○○因毒癮發作，有打電話
    請伊救他們，伊遂將每次3、5百元海洛因的量丟在某處，再
    請他們自己去找。乙○○曾要伊幫忙拿毒品，後來伊沒有拿
    給乙○○，就將錢退還。另丁○○有找伊合買毒品，但是沒
    有拿到毒品等語。於本院審理時辯稱：丁○○根本在胡扯，
    乙○○指控不實在，伊未曾販賣毒品。另伊僅在95年11月中
    旬至12月底分別在高雄縣田寮鄉國道3號高速公路交流道及
    田寮鄉大崗山加油站各轉讓海洛因1次予丙○○，並於96年1
    月15日在台南縣永康市○○路○段1526巷2弄4號之5轉讓1次
    海洛因予戊○○而已等語。經查：
（一）販賣毒品部分：
    被告於警局承認於95年10月中旬開始販賣毒品，最後一次是
    在95年底（09600號警卷第9頁）等語。【於原審準備程序時
    亦曾坦承檢察官所起訴販賣第一級毒品之事實（卷一第125
    、126頁理由如後所述）】。並於本院陳稱：警詢時未被刑
    求逼供，不需再勘驗警訊錄音光碟或傳訊戊○○證明其於警
    詢時是否本於自由意識而為陳述之必要（98年2月20日及98
    年4月10日筆錄）。而：
    證人丁○○於警局亦證稱：伊與被告認識4、5年，並無仇
    恨或糾紛，伊大約是在95年10月中旬的下午14時許，在台南
    市嘉南療養院停車場，以每包5千元向被告購買第一級毒品
    海洛因。另外一次是在95年10月下旬的下午14、15時許，在
    台南市○○○路後甲圓環，以每包7千元購買一包。還有在9
    5年7月至10月間，在高雄縣田寮鄉國道3號高速公路交流道
    ，向被告陸陸續續購買5、6次，每包大約5百元至1千元不等
    。除向被告購買外，未向其他人買過云云（0000000000號警
    卷第23、24、25頁）。丁○○於偵查中雖稱：「如果有跟他
    買，我記得在嘉南療養院買5、6千元，其他地方是我們合資
    去買」、「在警局有說跟被告買過5、6次，每次5百元、1千
    元不等，我那一陣子服用鎮定劑戒毒，意識不清楚」。並於
    原審證稱：「施用之毒品係向綽號【聖仁】者購買」、「原
    本有打算與被告合資一起去買，但是後來沒有買」、「我出
    些錢，被告也出些錢，讓被告去買，但沒有買到」、「錢沒
    有先給被告，有一起去買，但沒有成功過」（上開偵查卷第
    104、105頁，原審卷二第12、13頁）。既稱與被告合資購買
    ，又稱係向「聖仁」者購買。嗣又改稱：「後來沒有合資買
    」、「係出錢讓被告去買」、「有與被告一起去買，但沒有
    成功」，核其於偵審中先後所供，矛盾不一，自難採信。查
    丁○○於警局應訊時精神狀況很好，有其筆錄可稽（上開警
    卷第26頁）。其於原審偵審中亦稱：伊在警詢所述，警察並
    無說謊或誘導、威脅，在警局所講之交易時間、地點也是真
    的，伊曾經在警局為如上開之陳述屬實（上開偵查卷第107
    頁、原審卷第12頁），是其所稱在警局應訊時服用鎮定劑意
    識不清，尚非實在。查丁○○於警局就其向被告購買毒品之
    時間、地點及價款供述甚為明確，以其與被告並無仇怨，自
    無誣陷被告之必要。況依被告於警局及於原審坦承販毒及於
    原審嗣後所辯：其將每次3百或5百元之毒品丟在某處，由丁○○自己去找（拿），亦足徵其曾販賣毒品予丁○○。又證
    人丁○○於95年7月中旬起至95年7月27日施用海洛因經台灣
    高雄地方法院判處有期徒刑1年2月。復於95年10月27日施用
    海洛因經台灣高等法院高雄分院判處有期徒刑1年4月，減為
    有期徒刑8月，且並未因供出毒品之來源，而邀減刑之寬典
    ，有台灣高雄地方法院95年度訴字第3206號及台灣高等法院
    高雄分院96年度上訴字第1069號判決可考。故丁○○於警局
    所證向被告買受毒品之詳情，應屬信而有徵。至其所稱在高
    雄縣田寮鄉國道3號高速公路向被告購買5、6次，每次5百元
    至1千元不等則依有利於被告方式計算，認定為5次，每次5
    百元。
    證人乙○○曾於95年11月至12月間在台南市○區○○○路
    7巷13弄22號後甲圓環附近以每次二千元之價格向被告買過
    海洛因二次，已據乙○○在警局及偵查中證述明確（第0000
    000000號警卷第3頁、第2112偵查卷第134、135頁。乙○○
    在警局雖稱每包2、3千元，買2次。惟其在偵查中則稱每次2
    千元，共買2次，自較為明確）。乙○○於原審雖改稱：有
    請被告幫忙買過毒品，係伊先拿錢給被告，被告才幫其買毒
    品，拿錢多久之後，被告才交付毒品則並不確定（原審卷二
    第9頁）。惟此與被告在原審所辯：乙○○要向其拿毒品，
    伊曾將每次3百或5百元之毒品丟在某處，要乙○○自己去找
    （原審卷一第109頁）及於本院辯稱有轉讓毒品給乙○○（9
    8年2月6日筆錄）之情節不符。況被告如僅係幫乙○○購買
    毒品，乙○○又何以在警局供述係向被告購買毒品？被告又
    何以在原審對於販毒坦承認罪？足見乙○○在原審所證，係
    在迴護被告。又乙○○於91年間，即因施用第一級毒品，經
    臺灣高雄地方法院以91年度毒聲字第2435號裁定送觀察勒戒
    ，認有繼續施用毒品之傾向，另經臺灣高雄地方法院以91年
    度毒聲字第3173號裁定送強制戒治，於92年3月14日停止戒
    治付保護管束，並於92年6月11日因保護管束期滿未經撤銷
    視為執行完畢。另因連續施用第一級毒品及第二級毒品，經
    臺灣澎湖地方法院以96年度訴緝字第1號判處有期徒刑8月、
    3月，定應執行刑為有期徒刑10月確定，並未因供出毒品來
    源，而減輕其刑，有臺灣高等法院前案紀錄表、相關之起訴
    書及判決在卷為憑，足認乙○○係一長期施用毒品之人，其
    自有海洛因之需求，為滿足此需求自有對外購買之必要。依
    被告於警局及原審坦承販毒及於原審上開嗣後翻供所辯，足
    認被告與乙○○確有毒品之金錢交易。而乙○○在警局所陳
    向被告購買毒品之時間、地點、次數及金額甚為明確，自得
    採為被告販毒之認定。
    關於被告於附表編號5、6、7所載時、地販賣第一級毒品
    與丙○○之事實，業經被告於原審準備程序坦承認罪，詳如
    前述。核與證人丙○○於警局證述之情節相符（0000000000
    號警卷第12頁）。丙○○曾因吸毒被觀察、勒戒及強制戒治
    ，並自95年12月3日起反覆施用海洛因經台灣高雄地方法院
    判處有期徒刑1年，未因供出毒品係來自被告，而減刑，有
    其前案紀錄表及台灣高雄地方法院96年度訴字第2694號判決
    可憑。丙○○於偵查中雖稱其警局之供述，係因員警告稱：
    如不供述被告販毒，將視同販毒集團，偵辦其販毒罪，伊僅
    向被告要毒品並未購買等語，惟此僅其片面之陳述。況經檢
    察事務官勘驗警局筆錄，丙○○於警局時確曾為如警局筆錄
    記載之供述，有勘驗筆錄（第2112號偵查卷第162頁以下）
    可稽。衡以被告於原審亦曾坦承認罪，足認丙○○於警局之
    陳述，應屬實情。
（二）轉讓毒品部分
   被告於附表編號8所述時、地轉讓第一級毒品予戊○○之事實
   ，已據被告於原審準備程序及審理中坦承認罪（卷一第125、
   126、145頁準備程序筆錄，卷二第35頁審判筆錄）。其於本
   院亦承認轉讓海洛因予戊○○屬實（98年2月6日筆錄）核與
   證人戊○○於偵查中結證之情節相符（第2112號偵查卷第9、
   119、123頁，其供稱被告轉讓十幾次，惟究係多少次既非明
   確，應依有利於被告之次數以10次為準，公訴意旨認係十餘
   次，應予更正）。而戊○○於96年1月16日經警查獲採尿送驗
   ，呈嗎啡陽性反應，有尿液採證代碼對照表及高雄市立凱旋
   醫院尿液檢驗報告為證（同上偵查卷第70、72頁）。
二、綜上所述，被告否認販賣毒品，或辯稱係轉讓毒品予丁○○
    、乙○○、丙○○或稱僅係合買而已，及於本院改稱：僅轉
    讓海洛因予戊○○1次云云，核係飾卸之詞，不足採信，其
    有販賣海洛因予丁○○、乙○○、丙○○並轉讓海洛因予戊○○，堪以認定。被告聲請調閱丁○○等三人施用毒品卷證
    查明毒品包裝袋與本案查扣之包裝袋是否相同，因包裝毒品
    之包裝袋大多雷同，本無調閱之實益。況經本院調閱之結果
    丁○○等因施用毒品均經判決確定執行，有確定判決、指揮
    書及扣押物處分命令可考，併予敘明。
參、論罪科刑部分：
一、按海洛因係毒品危害防制條例第2條第2項第1款所列之第一
    級毒品。被告係一長期施用毒品之人（詳前案紀錄表），被
    告係以每錢2萬5千元之價格向不詳姓名之人販入不詳重量之
    海洛因，業據其供述無訛。被告應知海洛因易受潮、漏失，
    且物稀價昂，為政府所嚴予取締，不得擅自持有、販賣或轉
    讓，而販賣海洛因之刑責甚為嚴重。被告如僅係為供自己施
    用，自無一次販入價額及數量甚多之海洛因之必要。其販賣
    海洛因予丁○○、乙○○及丙○○3人，如未牟利，應無自
    行集資販入毒品，而甘冒嚴刑峻罰，以原價或無償交付予丁○○、乙○○及丙○○之必要。此與被告因與戊○○係乾兄
    妹，關係特殊，被告每次僅交付約3、5百元量之毒品予戊○○（詳戊○○於警局及被告於原審之供述）可認被告係無償
    轉讓之情形尚有不同。是被告販賣海洛因予丁○○、乙○○
    、丙○○，係犯該條例第4條第1項之販賣第一級毒品罪。其
    轉讓海洛因予戊○○，另犯同條例第8條第1項之轉讓第一級
    毒品罪。其於販賣及轉讓前後持有第一級毒品海洛因之低度
    行為，為其販賣及轉讓之高度行為所吸收，不另論罪。被告
    有事實欄所載之前科及執行完畢日期，有其前案紀錄表可憑
    ，其於有期徒刑執行完畢後5年內，以故意分別再犯本罪，
    各為累犯，除其所犯販賣第一級毒品法定刑死刑、無期徒刑
    依法不得加重外，所犯轉讓毒品及販賣第一級毒品法定刑罰
    金部分，均依刑法第47條第1項之規定加重其刑。再依毒品
    危害防制條例第4條第1項規定，販賣第一級毒品處死刑或無
    期徒刑，處無期徒刑並得併科一千萬元以下罰金。其法定刑
    甚為嚴峻，較之侵害生命法益之殺人罪，更為嚴重。其立法
    上不論係大、中、小盤商，或僅係毒犯間為止癮，而互通有
    無。且不分販賣毒品之數量或金額，一律處以死刑或無期徒
    刑，立法甚嚴，姑不論於國家社會安全之維護及被告人權之
    保障是否均衡。就具體案件之審究而言，自宜斟酌被告犯罪
    之情節之輕重，而非一律以法定刑相繩。以本案而言，被告
    每次販賣之金額多則5萬餘元，少則僅5百元，此與一般大毒
    梟或中盤商每次販毒金額動輒數十萬甚或上百、千萬元，非
    得相提併論。如依法定刑處罰，與其犯罪情節尚不相當。其
    所犯販賣毒品部分，情輕而法重，尚堪憫恕，科處法定刑尚
    嫌過重，爰參照司法院大法官會議第263號解釋均酌量減輕
    其刑。其法定刑為罰金部分，並先加後減。被告先後多次分
    別販賣海洛因及轉讓海洛因之犯行，犯意個別，行為互殊，
    各次之行為，均應單獨論罪，合併處罰。
二、原審認被告轉讓第一級毒品予戊○○10次部分，事證明確，
    依據上開法條科刑。審酌被告明知海洛因危害人體健康，不
    惜違法犯禁，轉讓毒品，助長毒品氾濫等一切情狀，就被告
    轉讓毒品10次，各次之犯行各處有期徒刑1年2月，查扣之海
    洛因6包（合計淨重8.85公克）依毒品危害防制條例第18條
    第1項之規定沒收銷燬，經核並無不合。此部分被告上訴辯
    稱：僅轉讓戊○○毒品1次，指摘原判決不當，為無理由應
    予駁回。
三、惟關於被告販賣毒品部分，經查：被告曾販賣毒品7次予
    丁○○及販賣毒品3次予丙○○已據丁○○及丙○○於警局
    證述屬實，並經丁○○於原審偵審中供述其於警局所述實在
    。檢察事務官勘驗丙○○警局偵訊錄音帶，丙○○並無被違
    法取供之情形，原審認其二人在警局之陳述，並無證據能力
    ，於法有違。故原判決認被告僅於95年9月或10月間在嘉南
    療養院販賣5500元之毒品予丁○○1次與實情不符被告固
    供稱持用0000000000號行動電話，但該行動電話並非被告所
    申租，有中華電信股份有限公司書函可證。又依行動電話通
    聯對照本件被告販毒之時間，尚難證明與本件販毒具有密切
    相關，原判決認該行動電話係被告所有供販毒所用之物，予
    以沒收，亦非允當（至通聯紀錄是否具有證據能力，即無審
    究之必要。再依通聯紀錄雖有被告於95年12月30日與丙○○
    間二錢海洛因，總價4萬3千元之交易，丙○○付款3萬6千元
    之監聽資料，但該次之交易金額與起訴之買賣金額不同，應
    係起訴範圍以外之另一次交易，為起訴之效力所不及，併予
    敘明）。原審認被告係轉讓毒品予丙○○，亦有違誤。被
    告上訴否認販賣毒品，雖非可取。但檢察官上訴指原判決認
    被告係無償轉讓毒品予丙○○，且原判決認被告僅販賣毒品
    1次予丁○○，而認被告販賣毒品予丁○○之其餘被訴事實
    並不能證明，而判決無罪，係採證不當，為有理由。自應將
    原判決關於被告販賣第一級毒品予乙○○、丁○○及轉讓毒
    品予丙○○有罪部分，其餘被訴販賣第一級毒品予丁○○無
    罪及有罪部分原判決所定之執行刑，予以撤銷改判。
四、審酌被告有毒品前科，素行不佳，明知海洛因危害人體，影
    響社會治安至鉅，為牟一己私利，不惜違犯法禁，販賣毒品
    ，毒害社會，於本院審理時否認販毒，態度非佳等一切情狀
    ，就其所犯各次販賣毒品罪，分別量處如附表所示之刑，並
    與轉讓毒品上訴駁回部分各次之宣告刑，定其應執行之刑為
    有期徒刑貳拾貳年。查獲之海洛因6小包（合計淨重8.85公
    克）沒收併銷燬之（按海洛因是否與包裝袋分別沒收，台灣
    高等法院96年法律座談會認為：海洛因於鑑定機關鑑定時，
    無論以何種方式刮取分離毒品秤重，其包裝袋均仍會有極微
    量海洛因殘留，應整體視為第一級毒品連同袋內毒品一併沒
    收銷燬）。被告販毒所得13萬6千5百元，依毒品危害防制條
    例第19條第1項之規定宣告沒收，如全部或一部不能沒收時
    ，以其財產抵償之。
據上論結，應依刑事訴訟法第368條、369條第1項前段、第364條
、第299條第1項前段、毒品危害防制條例第4條第1項、第18條第
1項、第19條第1項、刑法第11條、第47條第1項、第59條、第51
條第5款、第9款判決如主文。
本案經檢察官范文豪到庭執行職務
中    華    民    國    98    年    4     月    24    日
                  刑事第一庭  審判長法  官  黃崑宗
                                    法  官  蔡長林
                                    法  官  夏金郎
以上正本證明與原本無異。
如不服本判決應於收受送達後10日內向本院提出上訴書狀，其未
敘述上訴理由者，並得於提起上訴後10日內向本院補提理由書（
均須按他造當事人之人數附繕本）「切勿逕送上級法院」。
                                    書記官  戴淑敏
中    華    民    國    98    年    5     月    18    日
附記：
依最高法院民國71年2月9日71年度第2次刑事庭會議決議（一）
刑事裁判正本送達後，發現正本誤繕與原本所載不符（如主文之
刑期、沒收、理由內之文字或引用之法條等），如係正本記載之
主文（包括主刑及從刑）與原本記載之主文不符，而影響全案情
節及判決之本旨者，不得以裁定更正，應重行繕印送達，上訴期
限另行起算。
附表：
┌──┬───┬────┬─────┬──┬────┬────┬───┬──────┐
│編號│買受人│販賣期間│每次販賣金│販賣│犯罪所得│成立罪名│累犯  │宣告刑      │
│    │或受讓│及地點  │額（新臺幣│或轉│（新臺幣│        │      │            │
│    │人    │        │）        │讓次│）      │        │      │            │
│    │      │        │          │數  │        │        │      │            │
├──┼───┼────┼─────┼──┼────┼────┼───┼──────┤
│1   │買受人│95年7月 │每次各500 │5次 │每次各  │販賣第一│累犯  │各次均處有期│
│    │丁○○│至10月  │元（公訴意│    │500元   │級毒品  │      │徒刑拾伍年參│
│    │      │        │旨認每次各│    │        │        │      │月，海洛因6 │
│    │      ├────┤1000元，應│    │        │        │      │包（淨重8.85│
│    │      │        │予更正）  │    │        │        │      │公克）沒收銷│
│    │      │高雄縣田│          │    │        │        │      │燬。犯罪所得│
│    │      │寮鄉國道│          │    │        │        │      │均沒收，如全│
│    │      │三號高速│          │    │        │        │      │部或一部不能│
│    │      │公路交流│          │    │        │        │      │沒收時，以其│
│    │      │道      │          │    │        │        │      │財產抵償。  │
│    │      │        │          │    │        │        │      │            │
├──┼───┼────┼─────┼──┼────┼────┼───┼──────┤
│2   │買受人│95年10月│7000元    │1次 │7000元  │同上    │累犯  │有期徒刑拾陸│
│    │丁○○│下旬某日│          │    │        │        │      │年，海洛因沒│
│    │      │        │          │    │        │        │      │收銷燬同上，│
│    │      │        │          │    │        │        │      │犯罪所得沒收│
│    │      ├────┤          │    │        │        │      │，如全部或一│
│    │      │臺南市東│          │    │        │        │      │部不能沒收時│
│    │      │區中華東│          │    │        │        │      │，以其財產抵│
│    │      │路7巷13 │          │    │        │        │      │償。        │
│    │      │弄22號旁│          │    │        │        │      │            │
│    │      │（後甲圓│          │    │        │        │      │            │
│    │      │環）    │          │    │        │        │      │            │
├──┼───┼────┼─────┼──┼────┼────┼───┼──────┤
│3   │買受人│95年9 、│5000元    │1次 │5000元  │同上    │累犯  │有期徒刑拾伍│
│    │丁○○│10月間  │          │    │        │        │      │年陸月，海洛│
│    │      ├────┤          │    │        │        │      │因沒收銷燬同│
│    │      │臺南縣仁│          │    │        │        │      │上，犯罪所得│
│    │      │德鄉中山│          │    │        │        │      │沒收，如全部│
│    │      │路870巷8│          │    │        │        │      │或一部不能沒│
│    │      │0號（嘉 │          │    │        │        │      │收時，以其財│
│    │      │南療養院│          │    │        │        │      │產抵償。    │
│    │      │）      │          │    │        │        │      │            │
├──┼───┼────┼─────┼──┼────┼────┼───┼──────┤
│4   │買受人│95年11、│每次各2000│2次 │每次各  │同上    │累犯  │各次均處有期│
│    │乙○○│12月間  │元        │    │2000 元 │        │      │徒刑拾伍年陸│
│    │      │        │          │    │        │        │      │月，海洛因沒│
│    │      ├────┤          │    │        │        │      │收銷燬同上，│
│    │      │臺南市東│          │    │        │        │      │犯罪所得沒收│
│    │      │區中華東│          │    │        │        │      │，如全部或一│
│    │      │路7巷13 │          │    │        │        │      │部不能沒收時│
│    │      │弄22號旁│          │    │        │        │      │，以其財產抵│
│    │      │（後甲圓│          │    │        │        │      │償之。      │
│    │      │環）    │          │    │        │        │      │            │
├──┼───┼────┼─────┼──┼────┼────┼───┼──────┤
│5   │買受人│95年11月│58000元   │1次 │58000元 │ 同上   │累犯  │有期徒刑拾捌│
│    │丙○○│中旬至12│          │    │        │        │      │年，海洛因沒│
│    │      │月底    │          │    │        │        │      │收銷燬同上，│
│    │      ├────┤          │    │        │        │      │犯罪所得沒收│
│    │      │台南市東│          │    │        │        │      │如全部或一部│
│    │      │區中華東│          │    │        │        │      │不能沒收時以│
│    │      │路7巷13 │          │    │        │        │      │其財產抵償  │
│    │      │弄22號旁│          │    │        │        │      │            │
│    │      │（後甲圓│          │    │        │        │      │            │
│    │      │環附近）│          │    │        │        │      │            │
├──┼───┼────┼─────┼──┼────┼────┼───┼──────┤
│6   │買受人│95年11月│30000元   │1次 │30000元 │同上    │累犯  │有期徒刑拾柒│
│    │丙○○│中旬至12│          │    │        │        │      │年，海洛因沒│
│    │      │月底    │          │    │        │        │      │收銷燬同上，│
│    │      ├────┤          │    │        │        │      │犯罪所得沒收│
│    │      │高雄縣田│          │    │        │        │      │，如全部或一│
│    │      │寮鄉國道│          │    │        │        │      │部不能沒收時│
│    │      │三號高速│          │    │        │        │      │以其財產抵償│
│    │      │公路交流│          │    │        │        │      │            │
│    │      │道      │          │    │        │        │      │            │
├──┼───┼────┼─────┼──┼────┼────┼───┼──────┤
│7   │買受人│95年11月│30000元   │1次 │30000元 │同上    │累犯  │有期徒刑拾柒│
│    │丙○○│中旬至12│          │    │        │        │      │年，海洛因沒│
│    │      │月底    │          │    │        │        │      │收銷燬同上，│
│    │      │        │          │    │        │        │      │犯罪所得沒收│
│    │      │        │          │    │        │        │      │，如全部或一│
│    │      ├────┤          │    │        │        │      │部不能沒收時│
│    │      │高雄縣田│          │    │        │        │      │以其財產抵償│
│    │      │寮鄉大崗│          │    │        │        │      │            │
│    │      │山加油站│          │    │        │        │      │            │
├──┼───┼────┼─────┼──┼────┼────┼───┼──────┤
│8   │受讓人│95年9月 │無償轉讓  │10次│無      │轉讓第一│累犯  │各次均量處有│
│    │戊○○│、10月至│          │    │        │級毒品  │      │期徒刑壹年貳│
│    │      │96年1月 │          │    │        │        │      │月，海洛因沒│
│    │      │15日    │          │    │        │        │      │收銷燬同上  │
│    │      ├────┤          │    │        │        │      │            │
│    │      │台南縣永│          │    │        │        │      │            │
│    │      │康市永大│          │    │        │        │      │            │
│    │      │路二段15│          │    │        │        │      │            │
│    │      │26巷2弄 │          │    │        │        │      │            │
│    │      │4號之5、│          │    │        │        │      │            │
│    │      │台南市東│          │    │        │        │      │            │
│    │      │區中華東│          │    │        │        │      │            │
│    │      │路7巷13 │          │    │        │        │      │            │
│    │      │弄22號32│          │    │        │        │      │            │
│    │      │0室     │          │    │        │        │      │            │
└──┴───┴────┴─────┴──┴────┴────┴───┴──────┘
附錄：本判決論罪科刑法條
毒品危害防制條例第4條第1項
製造、運輸、販賣第一級毒品者，處死刑或無期徒刑；處無期徒
刑者，得併科新臺幣1千萬元以下罰金。
毒品危害防制條例第8條第1項
轉讓第一級毒品者，處1年以上7年以下有期徒刑，得併科新臺幣
1百萬元以下罰金。


司法院資訊處製作；財團法人民間司法改革基金會備份。
